臺灣高雄地方法院刑事判決
111年度簡上字第45號
上  訴  人  
即  被  告  邱兩明





上列上訴人即被告竊盜案件，不服本院高雄簡易庭於民國111年
1月3日所為110年簡字第3088號第一審刑事簡易判決（聲請簡易
判決處刑案號：110年偵字第13471號），提起上訴，本院管轄之
第二審合議庭判決如下：
    主  文
上訴駁回。
    事  實
一、乙○○於民國110年3月15日18時18分許，在高雄市○○區○○○路0
    00○0號1樓全聯福利中心高雄四維二店（簡稱：全聯四維二
    店）內，意圖為自己不法所有，基於竊盜故意，徒手竊取店
    內貨架上價值新臺幣（下同）938元之萊翠美葉黃素膠囊1罐
    ，將防竊磁條撕下扔掉，而僅結帳其餘商品，之後即騎乘其
    所有之車號000-000號機車(簡稱：Ａ車）離去。
二、案經丁○○訴由高雄市政府警察局苓雅分局報告臺灣高雄地方
    檢察署檢察官偵查後聲請依簡易判決程序處刑。
    理  由
一、按刑事訴訟法第159條之5第1項明定：「被告以外之人於審
    判外之陳述，雖不符前4條之規定，而經當事人於審判程序
    同意作為證據，法院審酌該言詞陳述或書面陳述作成時之情
    況，認為適當者，亦得為證據。」，檢察官、上訴人即被告
    乙○○(簡稱：被告)，就證人丁○○於警詢時未具結之陳述
　　，均同意有證據能力（簡上卷43頁）。審理時又未提有何不
    法取供之情形，亦無證據顯示上開陳述係遭受強暴、脅迫、
    詐欺、利誘等外力干擾情形，或在影響其心理狀況致妨礙其
    自由陳述等不可信之情況下所為，且非證明力顯然過低，本
    院認為適當作為證據，自有證據能力。
二、訊據被告於本院審理時，坦承Ａ機車為其所有，惟否認有事
    實欄所示竊盜犯行，辯稱：事發當日我在凱旋路上的民生醫
    院新建大樓工地擔任臨時工，該工地距離全聯四維二店不遠
　　。事發當日工地需要加班趕工，因此傍晚時就由一同工作的
    李泰順騎我的機車，外出幫大家買便當再帶回工地讓大家食
    用。在全聯四維二店拿東西的那個人是李泰順，我沒有去那
    裏偷東西等語。
三、經查：Ａ車為被告所有，業經被告自承及有車輛詳細資料報
    表可佐。又事發當日有頭載帽子及口罩的男子（簡稱：甲男
　　）騎Ａ車抵達全聯四維二店後，進入店內徒手竊取貨架上之
    萊翠美葉黃素膠囊1罐，之後就騎Ａ車離去等情，亦為被告所
    不爭執，並經證人丁○○證述在卷。及有店內及路口監視器翻
    拍相片、現場照片可佐。暨經本院勘驗店內監視器影像無訛
    （簡上卷76頁勘驗筆錄），此部分事實，均堪信為真實
　　。
四、次查：
㈠、被告雖以甲男為其工地友人置辯，暨因甲男於行竊時頭載帽
　　子及口罩，致無法辨識該人之完整容貌。但經勘驗錄影畫面
    及比對結果，甲男行竊時所戴之黑框眼鏡，與被告於110年9
　　月1日到高雄地方檢察署，及於111年4月22日、同年6月9日
　　到本院應訊時所載黑框眼鏡，型式及顏色均相同（詳簡上卷
    76頁勘驗筆錄、49至55頁照片，簡字卷13至16頁照片）。除
    此，經勘驗111年4月22日本院監視器（被告從法院門口走到
    法庭之影像）結果略為：「被告行走時之態樣，與一般人腿
    部無傷勢時之正常步行狀況有明顯的區別，換步的頻率比正
    常狀況慢，而且在行走的過程中，雙腳的間隔比正常人明顯
    外開，左腳有略呈外八的狀況」（簡上卷75頁）；而勘驗事
    發現場監視器結果略為：「甲男步態與一般人行走的狀況明
    顯不同，腳步左跨的跨距明顯大於右跨的跨距，左腳略呈外
    八，站立或行走的狀況中，可區辨右腳相對於左腳比較僵直
　　」（詳簡上卷76頁），即甲男與被告的左右腳步行態樣，均
　　稍異於一般人。而就上開勘驗結果，被告略稱：我來開庭時
    腳沒有受傷，我正常的步行習慣就是這樣，做工的人都要橫
    跨，腳因長期工作都要橫跨的關係會影響到，所以腳會開開
    的等語（簡上卷76頁），亦不否認其平日行走之姿態稍異於
    一般人。是依勘驗結果，被告與行竊之甲男行走的姿態並無
    明顯歧異。
㈡、本院審理時，被告稱向其借機車之友人為李泰順、李順泰（
　　簡上卷46、77頁），先後所述略有歧異。被告又稱：我找不
    到李順泰，也無法提供李泰順（或李順泰）之年籍等語（簡
　　上卷46、77、78頁），致本院難以傳喚及查證。又本案前於
    偵訊時，經檢察官提示監視器翻拍照片，被告略稱：不是我
    騎的，我同事也很少騎我的機車去買東西等語（偵卷71頁）
　　，即並未指稱係李泰順（或李順泰）騎Ａ車外出購物與行竊
　　，亦未主張事發當時曾將Ａ車借予他人使用。因此，被告所
    稱事發時將機車借予他人等語，並無佐證而尚難採信。
㈢、況且，民生醫院位在全聯四維二店之東北方（如附件之Ｂ點
　　、Ｃ點），若從醫院工地騎車外出買便當後帶回工地，較可
    能之行車方向，應為「東向西（從工地外出購物）」、「西
    向東（返回工地）」。但比對地圖及員警調閱全聯四維二店
    附近道路監視器結果（警卷11、23、25頁照片），甲男抵達
    全聯四維二店之前即當日下午18時12分許，Ａ車是由西向東
    行駛於四維二路、光華一路口（附件Ｅ點）。嗣於當日下午1
    8時22分許甲男騎車離開全聯四維二店，並於同日下午18時2
    3分許則由北向南行駛至五權一路、廣東一街口（附件Ｄ點
　　）。爰因Ｅ點係在全聯四維二店之「西側」，而難認甲男是
    由「位於東側之工地（Ｂ點）」出發；暨因Ｄ點是在全聯四維
    二店「南側」，而難認為甲男離開全聯四維二店後要返回「
    位於東北側之工地」。因此，依Ａ車之行車路線及方向，實
    難認定甲男是從工地騎車外出購買便當後返回工地。從而
　　，被告所稱友人騎其機車外出購買便當再返回工地等語，尚
    難採信。
五、綜上所述，於事實欄所示時地竊取萊翠美葉黃素膠囊之人雖
    載帽子及口罩，但經比對結果，竊盜行為人所騎機車為被告
    之機車，且所載眼鏡之顏色及型式與被告相同，行走之姿態
    亦與被告相似，而被告所稱李泰順（或李順泰）騎其車外出
    行竊等語又難採信。依現有事證，顯已足推認被告為於事實
    欄所示時地行竊萊翠美葉黃素膠囊之人。從而，本件事證明
    確，被告竊盜犯行堪予認定，應依法論科。
六、核被告所為，係犯刑法第320條第1項竊盜罪。被告前因妨害
    性自主案件，經判處有期徒刑10月確定，並於108年9月1日
    縮短刑期執行完畢出獄，有前案紀錄表可稽。其於徒刑執行
    完畢後5年內，故意再犯本案有期徒刑以上之罪，為累犯。
    又被告於執行完畢後1年多就故意再犯本案之罪，足見其守
    法觀念不足，對刑罰反應力薄弱，應無大法官釋字第775號
    「一律加重最低本刑，於不符合刑法第59條所定要件之情形
    下，致生行為人所受之刑罰超過其所應負擔罪責之個案，其
    人身自由因此遭受過苛之侵害」之情形。本院111年6月9日
    審理時，檢察官依憑前揭判決執行情形，主張被告為累犯及
    應加重其刑，應堪採取，暨依刑法第47條第1項規定加重其
    刑。
七、原審以被告罪證明確，因而適用刑法第320條第1項、第47條
    第1項、第41條第1項前段、第38條之1第1項前段及第3項、
    刑法施行法第1之1條。並審酌被告竊取萊翠美葉黃素膠囊1
    罐，與犯罪動機、目的、手段、犯後態度，暨被告之教育、
    工作、經濟、家庭狀況（涉隱私，詳卷）等一切情狀，量處
    被告拘役20日，及諭知如易科罰金以1000元折算1日。並敘
    明被告竊取之萊翠美葉黃素膠囊1罐為犯罪所得，尚未扣案
    及發還被害人，依刑法第38條之1第1項前段規及第3項規定
　　，宣告沒收及如於全部或一部不能沒收時或不宜執行沒收時
　　，追徵其價額，認事用法核無不合，量刑亦已從輕而無不當
　　。
八、被告上訴意旨，雖執前詞否認犯罪，請求為無罪判決。然被
    告所為該當刑法第320條第1項竊盜罪，已如前述。本案上訴
    指摘原審判決不當求予撤銷改判，為無理由，應予駁回。
據上論斷，應依刑事訴訟法第455條之1第1項、第3項、第368條
，判決如主文。
本案經檢察官丙○○聲請簡易判決處刑，檢察官甲○○到庭執行職務
。
中　　華　　民　　國　　111 　年　　7 　　月　  8     日
                  刑事第十一庭  審判長法　官  莊珮吟 
　　　　　　　　　
　　　　　　　　　                    法  官  李貞瑩
　　　　　　　　　
　　　　　　　　　                    法  官  洪碩垣
以上正本證明與原本無異。
不得上訴。
中　　華　　民　　國　　111 　年　　7 　　月　　8 　　日
                                      書記官  卓榮杰

中華民國刑法第320條
意圖為自己或第三人不法之所有，而竊取他人之動產者，為竊盜
罪，處5年以下有期徒刑、拘役或50萬元以下罰金。
意圖為自己或第三人不法之利益，而竊佔他人之不動產者，依前
項之規定處斷。
前二項之未遂犯罰之。